【裁判字號】    92,易,230
【裁判日期】    920221
【裁判案由】    毀棄損壞
【裁判全文】
臺灣高雄地方法院刑事判決                          九十二年度易字第二三號
    公  訴  人  臺灣高雄地方法院檢察署檢察官
    被      告  甲○○  男四十.
右列被告因毀損案件，經檢察官提起公訴（九十一年度調偵字第七一五號），本院判
決如左：
    主  文
甲○○連續損壞他人窗戶玻璃，足以生損害於他人，處拘役拾日，如易科罰金，以
佰元折算壹日
    事  實
一、甲○○與黃薇樺分別為居住高雄縣鳳山市○○街三０二、三０四號之鄰居，迭因
    相鄰關係互存怨懟，甲○○竟基於毀損之概括犯意，連續於民國九十一年九月十
    二日凌晨一時二十五分許及同（十二）日上午六時三十分許，持石頭丟擊黃薇樺
    上開鳳山市○○街三０四號房屋二樓窗戶玻璃，致該窗戶玻璃二處裂損，足以生
    損害於黃薇樺。
二、案經黃薇樺訴由高雄縣警察局鳳山分局報請臺灣高雄地方法院檢察署檢察官偵查
    起訴。
    理  由
一、訊之被告甲○○矢口否認有何毀損之犯行，辯稱：伊沒有毀損告訴人黃薇樺窗戶
    之玻璃云云。惟查，右揭犯罪事實，業據告訴人黃薇樺於警、偵訊（偵卷第三頁
    、十二、十三頁）及本院審理中指訴綦詳，並有證人即告訴人黃薇樺之女戴婉菁
    於偵訊中證稱：半夜一點多，我正要睡覺，聽到東西砸玻璃聲音，我母親叫我不
    要理，隔早我聽到我母親與別人爭吵，我探頭去看，看到甲○○拿石頭丟家裡二
    樓玻璃窗等語在卷（偵卷第二十二頁反面），另證人即告訴人黃薇樺之女戴婉玲
    於偵訊中亦證稱：早上我準備書包時，手被玻璃噴到等語（偵卷第二十二頁反面
    ），而告訴人住處二樓之窗戶玻璃，確係遭人二度以石頭丟擊，致受有二處裂損
    ，亦有告訴人提出之上開窗戶照片二張（偵卷第五、二十頁）可按。衡諸被告與
    告訴人係鄰居，告訴人顯無故意損毀自家玻璃而設詞誣陷被告之理！且如非確受
    有被告毀損窗戶玻璃，亦不至冒得罪鄰居之風險而挺身提出告訴，綜上，告訴人
    之指訴與事實相符，自可採為認定事實之依據，被告所辯，顯係事後避重就輕之
    詞，不足採取。本件事證明確，被告之犯行，洵堪認定。
二、核被告甲○○所為，係犯刑法第三百五十四條之毀損罪，被告先後二次毀損犯行
    ，時間緊接，所犯罪名相同，顯係出於概括之犯意為之，為連續犯，爰依刑法第
    五十六條之規定以一罪論，並加重其刑。爰審酌被告任意毀壞他人窗戶玻璃，事
    後又未能與告訴人達成和解，亦未坦承犯行等一切情狀，量處如主文所示之刑，
    並諭知易科罰金之折算標準。至被告毀損車輛所用之石頭，既未扣案，亦無證據
    證明係被告所有，自不為沒收之諭知。
三、公訴意旨另以：被告與告訴人分別為居住高雄縣鳳山市○○街三０二、三０四號
    之左鄰，迭因相鄰關係互存怨懟，甲○○竟基於毀損之概括犯意，連續(一)於八十
    七年一月某日時許，持石頭二顆毀損黃薇樺之夫戴錦群所有，停放於家門前之Ｘ
    Ｔ─０二三０號自小客車，致該車之右後側及右後側門受有刮傷及凹陷之損壞。
    (二)於八十八年十月四日某時，持不詳物品敲擊黃薇樺上開三０四號住處建物頂樓
    水泥牆，致水泥嚴重剝落。(三)於八十八年月二十一日某時持不詳物品敲擊黃薇樺
    上開三０四號住處建物頂樓樓板，至樓板受有程度不等之凹損。(四)於八十八年月
    二十四日某時以拳頭捶擊上開自小客車右後側，致該車該處凹陷，復以腳踢倒黃
    薇樺停放於家門前，不詳車號之機車，致該車後視鏡掉落。(五)於八十九年間某日
    時，駕駛不詳車號之機車撞毀黃薇樺上開三０四號住處後門。亦認被告此部分之
    犯行，亦涉犯刑法第三百五十四條毀損罪嫌。按告訴乃論之罪，其告訴應自得為
    告訴之人知悉犯人之時起，於六個月內為之，又告訴乃論之罪，其告訴已逾告訴
    期間者，法院應諭知不受理之判決，刑事訴訟法第二百三十七條第一項、第三百
    零三條第三款分別定有明文。刑法第三百五十四條之罪須告訴乃論，同法第三百
    五十七條亦定有明文。訊之被告對前開被訴(一)至(五)之毀損犯行，堅決否認，而前
    開五次毀損犯行，其犯罪時間分別自八十七年一月起至八十九年間止，與前開經
    本院論罪科刑之犯行，即於九十一年九月十二月凌晨一時二十五分及同（十二）
    日上午六時三十分許，持石頭毀損告訴人窗戶玻璃之犯行，時間相距四年至二年
    不等，顯非基於概括犯意而為之，並無連續犯之關係，自無適用司法院大法官會
    議釋字第一○八號解釋之意旨，而認其六個月之告訴期間，應自得為告訴之人，
    知悉犯人最後一次行為或行為終了之時，即九十一年九月十二日起算之餘地。另
    告訴人亦於本院審理中陳明：被告對前開被訴(一)至(五)之毀損犯行，伊於事情發生
    時即已知悉被告所為等語（九十二年二月十二日審判筆錄），告訴人於九十一年
    九月十二日始對被告就前開(一)至(五)之毀損犯行提出告訴，顯已逾刑事訴訟法第二
    百三十七條第一項所規定之六個月告訴期間，原應為不受理判決之諭知，惟公訴
    意旨認此部分之犯行，與前開論罪科刑部分之犯行，有連續犯之裁判上一罪之關
    係，基於審判不可分之法理，爰不另為不受理之諭知。
據上論斷，應依刑事訴訟法第二百九十九條第一項前段，刑法第五十六條、第三百五
十四條，第四十一條第一項前段，罰金罰鍰提高標準條例第一條前段、第二條，判決
如主文。
本案經檢察官劉河山到庭執行職務。
中      華      民      國    九十二    年      二      月    二十一    日
                                  臺灣高雄地方法院刑事庭
                                      法  官     涂裕洪
右正本證明與原本無異。
如不服本判決，應於判決送達後十日內，向本院提出上訴狀。
                                      書記官    賴佳慧
中    華    民    國      九十二     年      二     月      二十五      日
附錄本案判決論罪科刑法條：
中華民國刑法第三百五十四條
毀棄、損壞前二條以外之他人之物或致令不堪用，足以生損害於公眾或他
人者，處二年以下有期徒刑、拘役或五百元以下罰金。


司法院資訊處製作；財團法人民間司法改革基金會備份。
